臺灣高雄地方法院刑事判決　　　　　　　96年度訴字第1052號
公　訴　人　臺灣高雄地方法院檢察署檢察官
被　　　告　甲○○
上列被告因違反毒品危害防制條例案件，經檢察官提起公訴（96
年度毒偵字第1517號），被告於本院準備程序進行中，就被訴犯
罪事實為有罪之陳述，經本院告知簡式審判程序意旨，並聽取公
訴人及被告之意見後，本院合議庭裁定由受命法官獨任依簡式審
判程序審理，判決如下：
    主  文
甲○○施用第一級毒品，累犯，處有期徒刑柒月。扣案之海洛因
壹包（驗後重零點壹零捌公克）沒收銷燬之。
    事  實
一、甲○○前於民國84年間因違反肅清煙毒條例等案件，經法院
    判處有期徒刑3 年8 月確定，甫於93年12月25日執行完畢。
    另因施用毒品案件，經本院以90年毒聲字第5914號裁定送觀
    察、勒戒後，認有繼續施用毒品傾向，再經本院以90年度毒
    聲字第6331號裁定令入戒治處所強制戒治，嗣於91年10月18
    日保護管束期滿視為執行完畢，並經臺灣高雄地方法院檢察
    署檢察官於91年10月26日以91年度戒毒偵字第995 號為不起
    訴處分確定。
二、詎甲○○猶不知悔改，復基於施用第一級毒品海洛因之犯意
    ，於96年2 月3 日13時許，在高雄市○○區○○街六號住處
    ，以將海洛因摻水置入注射針筒施打之方式，施用第一級毒
    品海洛因1 次，嗣為警於同年月3 日18時15分許，在高雄市
    小港區○○路與民益路口處查獲，當場扣得其所有第一級毒
    品海洛因1 包，並經其同意採集尿液送驗，呈現第一級毒品
    海洛因陽性反應，而發現上情。
三、案經高雄市政府警察局小港分局報請台灣高雄地方法院檢察
    署檢察官偵查起訴。
    理  由
一、本件被告所犯為死刑、無期徒刑或最輕本刑為三年以上有期
    徒刑以外之罪，其於準備程序中就被訴及併案事實為有罪之
    陳述，經法官告知簡式審判程序之旨，並聽取公訴人之意見
    後，依刑事訴訟法第273 條之1 第1 項規定，合議庭裁定由
    受命法官獨任進行簡式審判程序，合先敘明。
二、上開犯罪事實，業據被告甲○○於本院審理時供承不諱，且
    被告同意為警採集之尿液，經送請檢驗後，呈第一級毒品海
    洛因代謝後嗎啡之陽性反應等情，有高雄市立凱旋醫院96年
    2 月12日編號A00000000 號濫用藥物尿液檢驗報告1 紙附卷
    可稽。再者，扣案白粉1 包，經以化學呈色法及氣相層析質
    譜儀分析法，分析檢驗結果，確含有第一級毒品海洛因成分
    ，有卷附高雄市立凱旋醫院96年2 月24 日高市凱醫驗字第3
    488 號鑑定書1 紙可憑，堪認確係第一級毒品海洛因無訛。
    綜上，足徵被告任意性之自白與事實相符，本案事證已臻明
    確，被告犯行堪以認定。
三、按海洛因為毒品危害防制條例第2 條第2 項第1 款所稱之第
    一級毒品，不得施用、持有。次按觀察、勒戒或強制戒治執
    行完畢釋放後，5 年內再犯第10條之罪者，應依一般刑事訴
    訟程序予以起訴論罪科刑，此觀諸毒品危害防制條例第23條
    第2 項規定自明。本件被告因施用毒品案件，經本院以90年
    毒聲字第5914號裁定送觀察、勒戒後，認有繼續施用毒品傾
    向，再經本院以90年度毒聲字第6331號裁定令入戒治處所強
    制戒治，嗣於91年10月18日保護管束期滿視為執行完畢，並
    經臺灣高雄地方法院檢察署檢察官於91年10月26日以91年度
    戒毒偵字第995 號為不起訴處分確定之事實，有卷附臺灣高
    等法院被告前案紀錄表1 件足佐，其於強制戒治執行完畢釋
    放後，5 年內再犯毒品危害防治條例第10條之罪，所為與毒
    品危害防制條例第23條第2 項之規定相符，依法應予論科。
四、論罪科刑：
（一）核被告所為，係犯毒品危害防制條例第10條第1 項之施用
      第一級毒品罪。被告持有第一級之低度行為，為施用第一
      級之高度行為所吸收，不另論罪。又被告前因違反肅清煙
      毒條例等案件，經法院判處有期徒刑3 年8 月確定，甫於
      93年12月25日執行完畢，有台灣高等法院被告前案紀錄表
      在卷可稽，其於5 年之內再犯本件有期徒刑以上之罪，為
      累犯，應依法加重其刑。爰審酌被告經前開強制戒治執行
      完畢後，再犯本件施用毒品犯行，顯見其仍未能戒除毒癮
      ，且戒毒意念非堅，惟念被告於犯罪後已坦承犯行，態度
      良好，且施用毒品行為，乃屬對其自身健康之戕害行為，
      及其施用時間、次數、犯罪動機、目的、手段等一切情狀
      ，量處如主文所示之刑，以資懲儆。
（二）扣案之白粉1 包（驗後重0.108 公克），經鑑定結果含海
      洛因成分，業如前述，應依毒品危害防制條例第18條第1
      項前段規定沒收銷燬之；又鑑定單位一般係以傾倒之方式
      ，將包裝袋內之毒品倒出而與包裝袋分離而稱重，必要時
      ，輔以刮杓刮取袋內毒品，然無論依何種方式分離，包裝
      袋內均有極微量之毒品殘留，足認本件用以包覆扣案海洛
      因之包裝袋，其內含有極微量第一級毒品海洛因殘留而無
      法析離，應整體視為扣案之第一級毒品海洛因，不問屬於
      犯人與否，併予沒收銷燬。
據上論斷，應依刑事訴訟法第273 條之1 第1 項、第284 條之1
、第299 條第1 項前段，毒品危害防制條例第10條第1 項、第18
條第1 項前段，刑法第11條、第47條第1 項，判決如主文。
本案經檢察官高嘉惠到庭執行職務。
中　　華　　民　　國　　96　　年　　6　　月　　8 　　日
                  刑事第四庭  法　官　林意芳
以上正本證明與原本無異。
如不服本判決，應於收受送達後10日內向本院提出上訴書狀。
中　　華　　民　　國　　96　　年　　6　　月　　8 　　日
　　　　　　　　　　　　　　  書記官  曾秀鳳
附錄本案論罪科刑之法條：
毒品危害防制條例第10條
施用第一級毒品者，處 6 月以上 5 年以下有期徒刑。
施用第二級毒品者，處 3 年以下有期徒刑。
